# 政府补助冲减主营成本，做法合理与否？

提问人：TPC1992 时间：2019-01-31 18:08:27
烦请陈版解答一下：
企业 16 年度有政府补助，条文说明，按照实际销售开票金额的 2%进行补贴， 17 年报告中，这部分补贴是计入其他收益了，今年改换方法，直接冲减了主营业务成本，金额有 250 万之多，有一下几点：
1.可以这么入账么？
2. 可以的话这应该算是一种会计政策的变了了，针对这种会计政策变更是否要重述上期数据？
预祝陈版新年快乐，工作顺利哈！

回答人：chenyiwei
不可以。无法证明主营业务成本的构成内容是该笔款项的补贴对象，或者该金额的确定与主营业务成本金额存在关联。且这样处理人为粉饰毛利率。故仍应维持计入其他收益的处理方式。